【裁判字號】    89,訴,819
【裁判日期】    890601
【裁判案由】    侵權行為損害賠償
【裁判全文】
臺灣板橋地方法院民事判決  八十九年度訴字第八一九號
    原      告  甲○○
    被      告  乙  ○
右當事人間請求侵權行為損害賠償事件，本院判決如左：
    主      文
被告應給付原告新台幣陸佰元及自民國八十九年五月十三日起至清償日止，按週年利
率百分之五計算之利息。
原告其餘之訴駁回。
訴訟費用由被告負擔萬分之六，餘由原告負擔。
本判決於原告以新臺幣貳佰元為被告提供擔保後，得為假執行。
原告其餘假執行之聲請駁回。
    事      實
甲、原告方面：
  一、聲明：被告應給付原告新臺幣(下同)一百萬元及及自起訴狀繕本送達翌日即中
      華民國八十九年五月十三日起至清償日止按週年利率百分之五計算之利息。並
      陳明願供擔保請求宣告假執行。
  二、陳述略稱：被告前曾加入原告之妻林秀盆所召集之互助會，雙方因會款糾紛而
      發生爭執，被告屢次催討會款未果，竟於八十七年七月二十六日凌晨一時許，
      囑另二名不詳男子共同前往原告住處附近之台北縣中和市○○路八二巷口毆打
      原告，致原告因而受有頭部外傷、右眼眶與左肩部分瘀腫、右脖子擦傷等傷害
      ，被告又於八十七年七月二十六日晚上某時在其位於台北縣永和市○○路○段
      二○一巷十九號三樓住處以電話打至原告中和市○○路○段二○一巷十九號三
      樓住處恐嚇原告，由原告之子接聽轉告原告，經原告提出告訴，經鈞院刑事庭
      以八十八年度易字第二九四號刑事判決判處被告傷害部分拘役五十日，恐嚇部
      分有期徒刑三月，被告不服提起上訴，經臺灣高等法院以八十八年上易字第一
      六五七號刑事判決駁回上訴因而確定。按因故意或過失，不法侵害他人之權利
      者，負損害賠償責任，民法第一百八十四條第一項前段定有明文；又不法侵害
      他人之身體或健康者，對於被害人因此喪失或減少勞動能力或增加生活上之需
      要時，應負損害賠償責任；不法侵害他人之身體、健康、名譽或自由者，被害
      人雖非財產上之損害，亦得請求賠償相當之金額。同法第一百九十五條前段亦
      分別定有明文。被告囑二名不詳男子圍毆原告成傷，造成心理上極大慌張及痛
      苦，被告又另以電話恐嚇原告，使原告因而再為憂心自身及家人安危陷入惶恐
      不安之情境，依此向原告請求精神上慰撫金一百萬元。
  三、證據：臺灣板橋地方法院八十八年度易字第二九四號刑事判決、臺灣高等法院
      八十八年度上易字第一六五七號刑事判決影本各一件。
乙、被告方面：
  一、聲明：求為判決駁回原告之訴及假執行之聲請，訴訟費用由原告負擔。
  二、陳述略稱：原告打人喊救人，被告是被害者，現在連自己家裡都不敢住，還要
      借住朋友家裡，原告所言都是假的。
  三、證據：臺灣板橋地方法院八十八年度易字第一七九四號刑事判決影本一件。
    理      由
一、本件原告主張被告於前揭時間共同傷害及恐嚇原告之事實，被告雖否認其事，然
    被告該部分行為業經本院刑事庭判處罪刑，並經臺灣高等法院駁回被告之上訴，
    因而判決確定在案，有本院八十八年度易字第二九四號刑事判決、臺灣高等法院
    八十八年度上易字第一六五七號刑事判決影本各一件在卷可參，則原告主張被告
    有前揭不法侵害原告權利之事實應堪採信。
二、按因故意或過失，不法侵害他人之權利者，負損害賠償責任，民法第一百八十四
    條第一項定有明文；又不法侵害他人之身體、健康、名譽、自由者，被害人雖非
    財產上之損害，亦得請求賠償相當之金額，修正前民法第一百九十五條第一項前
    段亦有明定。本件被告以共同傷害及恐嚇之方式不法侵害原告之權利，已如前述
    ，原告依據前揭法條規定請求被告負損害賠償責任，為有理由。本院斟酌依據前
    開形式判決之記載，被告所為本件侵權行為實係起因於原告之妻林秀盆積欠其鉅
    額會款未還所致，且被告於在此之前之八十七年二月十九日即遭原告之妻毆打（
    本院八十七年度易字第三九五四號刑事判決參照），原告又於八十七年十月九日
    傷害被告，有本院八十八年度易字第一七九四號刑事判決影本可參，可見被告之
    行為係原告及其妻所共同誘發，雖然如此，被告仍不得解免其因不法侵害原告權
    利而應負之侵權行為損害賠償責任，卻非得過度苛責被告之情形，並斟酌兩造之
    身分、地位、經濟狀況及其他一切情狀，認為原告得請求之精神上損害以六百元
    為適當，原告之請求於此數額範圍內為有理由，應予准許，其逾此數額之請求則
    為無理由，該部分應予駁回。
三、原告陳明願供擔保以代釋明聲請宣告假執行，核其勝訴部份，合於法律規定，爰
    酌定相當之擔保金額就其勝訴部分為准予假執行之宣告；原告其餘假執行之聲請
    ，因該部分訴之駁回而失所附麗，應併予駁回。
四、結論：本件原告之訴為一部有理由，一部無理由，依民事訴訟法第七十八條、第
    七十九條但書、第三百九十條第二項，判決如主文。
中      華      民      國    八十九    年      六      月      一      日
                                臺灣板橋地方法院民事第一庭
~B法      官  許瑞東
右為正本係照原本作成
如對本判決上訴，須於判決送達後廿日內向本院提出上訴狀
中      華      民      國    八十九    年      六      月      一      日
~B法院書記官  許慧禎


司法院資訊處製作；財團法人民間司法改革基金會備份。
